Minutes et répertoires du notaire Thomas CARTIER, janvier 1643 - 10 octobre 1645 (étude XIII)
Archives nationales
- Minutes de Thomas CARTIER, janvier 1643 - 10 octobre 1645; MC/ET/XIII/37 - MC/ET/XIII/41
  - Minutes. 1643, juillet - décembre, juillet - décembre 1643; MC/ET/XIII/38
    - Transport par Catherine Sauvage, veuve de Pierre Lorphelin, maître peintre, demeurant rue de la Vieille-Monnaie, à François Yvernel, maître menuisier rue Montmartre, de 472 l. dues (obligation du 20 octobre 1633 passée devant Bonot) par Jean Petit, maître tissutier, et son frère Guillaume Peti
      Date de création de la notice: 2012
      Documents du Minutier central concernant les peintres, sculpteurs et graveurs au XVIIe siècle (1600-1650), tome II, par Marie-Antoinette Fleury et Martine Constans, 2010, 844 p., 8 planches.
    - MENUISIER YVERNÉ François § obligation, 31 août 1643; MC/ET/XIII/38
      obligation; Yverné, François
    - TAPISSIER HOÜY (Juste) § vente, 11 septembre 1643; MC/ET/XIII/38
      acte de vente; Hoüy, Juste
    - MAÇON DESNOTS Antoine § inventaire après décès de. .., 23 septembre 1643; MC/ET/XIII/38
      inventaire; Desnots, Antoine
    - GRANGIET (Jean-Baptiste) § Contrat de mariage entre Jean-Baptiste GRANGIET et Catherine CARDON domestique de Nicolas GIRARDON marchand de bas de soie, 27 septembre 1643; MC/ET/XIII/38
      contrat de mariage; Grangiet, Jean-Baptiste
    - ORFÈVRE FREMIN Claude § vente, 29 septembre 1643; MC/ET/XIII/38
    - ORFÈVRE FREMIN Claude § transport de rente, 2 octobre 1643; MC/ET/XIII/38
      transport de droits; Fremin, Claude
    - JOBIN (Jacques) laboureur § inventaire après décès de Jacques JOBIN, 7 octobre 1643; MC/ET/XIII/38
      inventaire; Jobin, Jacques
    - GODUIN (Elisabeth) § inventaire après décès de Elisabeth GODUIN femme de René THIAULT marchand mercier; 9 tableaux, 8 octobre 1643; MC/ET/XIII/38
      inventaire; Goduin, Elisabeth
    - LAMBERT (Pierre) marchand ferronnier sur le quai de la Mégisserie § eschange, 14 octobre 1643; MC/ET/XIII/38
      Lambert, Pierre
    - MATIL (Jehan) maître arquebusier § bail à Jehan MATIL par Claude PULLEU marchand bourgeois de Paris, 14 octobre 1643; MC/ET/XIII/38
      bail; Matil, Jehan
    - COSSART (Jeanne) § inventaire après décès de Jeanne COSSART, 15 octobre 1643; MC/ET/XIII/38
      inventaire après décès; Cossart, Jeanne
    - Saisie de livres de la boutique de François Rocard, dans la galerie Dauphine du Palais., 17 octobre 1643; MC/ET/XIII/38
      Libraires et métiers du livre, XVIIe-XVIIIe siècles (165 actes), par Claire Béchu, 1986-1996 (fichier papier entièrement dématérialisé; voir contexte dans le Plan d’orientation général - Notaires de Paris, guides thématiques du Minutier).
      Date de création de la notice: 2007
      Rocard, François
    - VERRIER (apprentissage) § apprentissage de Jacques MARTIN chez Jacques BOULLANGER pendant 10 mois et continué chez Gilles CHAPPEREL, verrier, 21 octobre 1643; MC/ET/XIII/38
      contrat d'apprentissage; Martin, Jacques; Boullanger, Jacques; Chapperel, Gilles
    - MAÇON MOUSSOT Gervais § contrat de mariage, 24 octobre 1643; MC/ET/XIII/38
      contrat de mariage; Moussot, Gervais
    - VIRCOURT (Claude de) marchand orfèvre § apprentissage chez. .. de Jean Baptiste LEMERCIER âgé de 14 à 15 ans fils de feu Georges LEMERCIER marchand orfèvre pour 5 ans, 3 novembre 1643; MC/ET/XIII/38
      contrat d'apprentissage; Vircourt, Claude de
    - MARESCHAL (Jean) brodeur-chasublier rue de la Ferronnerie § Contrat de mariage de Magdelaine MARESCHAL fille de .. avec François DUHAMEL fils d'Adrien DUHAMEL marchand vitrier, 11 novembre 1643; MC/ET/XIII/38
      contrat de mariage; Mareschal, Jean
    - BLONDEL (Marie) § inventaire après décès de Marie BLONDEL femme de Jean GOULLIARD, bourgeois de Paris, 22 novembre 1643; MC/ET/XIII/38
      inventaire après décès; Blondel, Marie
    - CUQUECHON (Estienne) maître couvreur de maison rue Saint-Cosme § Obligation par. .. à Antoine CHARLOT marchand aiguillier, 9 décembre 1643; MC/ET/XIII/38
      obligation; Cuquechon, Estienne
    - PARQUET (Charles) tapissier rue des Petits-Champs § Quittance par. .., 10 décembre 1643; MC/ET/XIII/38
      quittance; Parquet, Charles
    - TAPISSIER CHEVILLON (Pierre) § obligation, 18 décembre 1643; MC/ET/XIII/38
      obligation; Chevillon, Pierre
    - VERBECQ (Thomas de) + joaillier quai de la Mégisserie § Déclaration par Madelaine TURGIER veuve de. .. à Pierre BLAISE, bibliothécaire de Monseigneur Le chancelier, 19 décembre 1643; MC/ET/XIII/38
      déclaration; Verbecq, Thomas de
    - BOURDEREAU (Denis) marchand tapissier § transport de rente par. .. et Rémy MALBESTE Quincaillier à Pierre TOUZET, 20 décembre 1643; MC/ET/XIII/38
      transport de droits; Bourdereau, Denis
    - LEMENEUR (Martin) compagnon orfèvre § service par... à Michel HUILLEBAILLE maître orfèvre, 21 décembre 1643; MC/ET/XIII/38
      Lemeneur, Martin
    - CHEVALIER (Denise) § testament de Denise CHEVALIER veuve en dernières noces de Claude LEFEBVRE maître gantier parfumeur, 26 décembre 1643; MC/ET/XIII/38
      testament; Chevalier, Denise
    - VIGOUREUX (Thomas) marchand mercier au Palais demeurant rue Vieille draperie § inventaire après décès de Thomas VIGOUREUX, 28 décembre 1643; MC/ET/XIII/38
      inventaire; Vigoureux, Thomas
    - DEBEAULIE (Geneviève) § inventaire après décès de Geneviève DEBEAULIE femme de Pierre GALLANT sergent à verge au Châtelet de Paris en présence de Jean SOUVAIN orfèvre; 6 tableaux, 30 décembre 1643; MC/ET/XIII/38
      inventaire; Debeaulie, Geneviève
    - TABLEAUX § inventaire après décès de Geneviève DEBEAULIE femme de Pierre GALLANT sergent à verge au Châtelet de Paris, 30 décembre 1643; MC/ET/XIII/38
    - HUILBAILLE (Michel) orfèvre § apprentissage chez. .. de Pierre LEMENÜEL âgé de 22 ans pour 8 mois, 3 juillet 1649; MC/ET/XIII/38
      contrat d'apprentissage; Huilbaille, Michel
    - ARMURIER CARDY (Charles) § Compte, 6 juillet 1649; MC/ET/XIII/38
      compte; Cardy, Charles
    - ANCEAU (Simon) orfèvre rue Saint-Jean de la Boucherie § Constitution par. .. à Jehan BOURGUET marchand chapelier, 21 juillet 1649; MC/ET/XIII/38
      Anceau, Simon
    - HOYAU (Robert) marchand joaillier; rue Saint-Jacques-de-la-Boucherie § transport à. .. par François DUMANS agent de banque, 10 août 1649; MC/ET/XIII/38
      Hoyau, Robert
    - DESNOTS (Anthoine) juré du Roi en oeuvres de maçonnerie § inventaire après décès de. .., 29 septembre 1649; MC/ET/XIII/38
      inventaire; Desnots, Anthoine
    - FREMIN (Claude) orfèvre rue Saint-Germain-l'Auxerrois § transport de rente à .. par Louis FREMIN laboureur son frère, 2 octobre 1649; MC/ET/XIII/38
    - MAÇON MOUSSOT Jean § contrat de mariage, 24 octobre 1649; MC/ET/XIII/38
      contrat de mariage; Moussot, Jean
    - LETAILLEUR (François) orfèvre § Contrat de mariage entre .. et Jeanne GUENON, 22 novembre 1649; MC/ET/XIII/38
      contrat de mariage; Letailleur, François
    - ORFEVRE BRETON Claude § contrat de mariage, 22 novembre 1649; MC/ET/XIII/38
      contrat de mariage; Breton, Claude
    - VERBECQ (Thomas de) + joaillier quai de la Mégisserie § Transport par Madelaine TURGIER veuve de. .. à Pierre BLAISE bibliothécaire de Monseigneur Le chancelier, 19 décembre 1649; MC/ET/XIII/38
      Verbecq, Thomas de
    - TAPISSIER BOURDEREAU (Denis) § transport de rente, 20 décembre 1649; MC/ET/XIII/38
  - Minutes. 1644, janvier - juin, janvier - juin 1644; MC/ET/XIII/39
    - CAROSSE (marché) § Fourniture d'un marché CAROSSE pour Nicolas CHANTEMERLE Contrôleur général de la Traite et Imposition foraine en Normandie, 1er juillet 1609; MC/ET/XIII/39; fol. IIII/C/XIII
      marché
    - POTET (Marguerite) § testament de Marguerite POTET femme de Noël ROUSSEL, 12 janvier 1641; MC/ET/XIII/39
      testament; Potet, Marguerite
    - DEROUARD (Antoine) dit DUBOIS marchand fourbisseur privilégié suivant la Cour rue Dauphine § association entre... et Pierre GARNIER fourbisseur à Paris, 18 janvier 1644; MC/ET/XIII/39
      Derouard, Antoine
    - FOURBISSEUR suivant la Cour DEROUAR DIT DUBOIS (Antoine) § association, 18 janvier 1644; MC/ET/XIII/39
      Derouar dit Dubois, Antoine
    - GAZIER (Claude) menuisier de la chambre de la Reine § bail à. .. par Claude PULLEU marchand bourgeois de Paris, 19 janvier 1644; MC/ET/XIII/39
      bail; Gazier, Claude
    - MENUISIER GAZIER Claude § bail, 19 janvier 1644; MC/ET/XIII/39
    - JONNAN (Jean) marchand orfèvre rue de la Vieille Monnaie § vente par. .., 23 janvier 1644; MC/ET/XIII/39
      acte de vente; Jonnan, Jean
    - ORFÈVRE JONNAN Jean § vente, 23 janvier 1644; MC/ET/XIII/39
    - SOREAU (Augustin) l'un des chevaux légers de la compagnie de la Reine § contrat de mariage entre Augustin SOREAU et Catherine ROUSSEL, 1er février 1644; MC/ET/XIII/39
      contrat de mariage; Soreau, Augustin
    - PEINTRE FOURNIER (André) § obligation, 6 février 1644; MC/ET/XIII/39
      obligation; Fournier, André
    - Obligation par André Fournier, peintre, demeurant rue des Lavandières, envers Olivier Belanger, maître tailleur d'habits, pour 60 l. payables au 1er avril suivant, prix d'un habit de drap du sceau, comprenant pourpoint, haut-de-chausse, manteau et devant de manteau., 6 février 1644; MC/ET/XIII/39
      Documents du Minutier central concernant les peintres, sculpteurs et graveurs au XVIIe siècle (1600-1650), par Marie-Antoinette Fleury et Martine Constans, tome II [études XI à XX, 2445 actes], Paris, Archives nationales, 2010, notice n°808 (instrument de recherche imprimé dématérialisé, certaines notices sont plus détaillées dans la version intégrale accessible en ligne par la rubrique 'Autres instruments de recherche', voir contexte dans le Plan d’orientation général - Notaires de Paris, guides thématiques du Minutier).
    - TRUBERT (Lambert) marchand tapissier § inventaire après décès de..., 8 février 1644; MC/ET/XIII/39
      inventaire; Trubert, Lambert
    - TAPISSIER TRUBERT (Lambert) § inventaire après décès de. .., 8 février 1644; MC/ET/XIII/39
    - BONNART (Philippe) ferronnier § obligation à. .. par Jehan DELAUNAY vigneron, 10 février 1644; MC/ET/XIII/39
    - FERRONNIER BONNART (Philippe) § obligation, 10 février 1644; MC/ET/XIII/39
    - GUICHART (Germain) marchand orfèvre rue Saint-Germain-l'Auxerrois § obligation à. .. par Anthoine NICARD, Didier NOEL, Jehan MUSSEY et Jacques DELAMARRE tous pourpointiers à Paris, 25 février 1644; MC/ET/XIII/39
      obligation; Guichart, Germain
    - RAQUIN (Simon) maître maçon; rue Bourbon § Obligation par .. et Pierre BOURGEOIS maître maçon à Jean DASSONVILLE marchand, bourgeois de Paris, 10 mars 1644; MC/ET/XIII/39
      obligation; Raquin, Simon
    - MAÇON BOURGEOIS Pierre § obligation, 10 mars 1644; MC/ET/XIII/39
      obligation; Bourgeois, Pierre
    - DUQUESNE (Laurent) compagnon maçon rue de la Mortellerie § vente par .. à Ode LEBÉ et Marin LEBÉ laboureurs, 16 mars 1644; MC/ET/XIII/39
      acte de vente; Duquesne, Laurent
    - MERCIER-JOAILLIER-GROSSIER (apprentissage) § apprentissage chez Augustin MENSURET mercier, joaillier, grossier de Daniel LAMBERT pour 9 ans, 18 mars 1644; MC/ET/XIII/39
    - FERRONNIER LAMBERT (Pierre) § apprentissage de son fils, 18 mars 1644; MC/ET/XIII/39
      contrat d'apprentissage; Lambert, Pierre
    - LAMBERT (Pierre) maître ferronnier quai de la Mégisserie § mise en apprentissage par. .. de son fils Daniel chez Augustin MENSURET marchand mercier, joaillier, grossier pour 9 ans, 18 mars 1644; MC/ET/XIII/39
    - AVRIL (Joseph) fourbisseur d'épées § Obligation par. .. à Guillaume LEGAY, 31 mars 1644; MC/ET/XIII/39
      obligation; Avril, Joseph
    - FOURBISSEUR D'EPEES AVRIL (Joseph) § obligation, 31 mars 1644; MC/ET/XIII/39
    - JALOUX (Noël) + marchand orfèvre en l'Ile du Palais § bail par Anne HERONDELLE veuve de. .. à Marie LACARUR, veuve de Jean DESAULT marchand orfèvre, 8 juin 1644; MC/ET/XIII/39
    - ORFÈVRE JALOUX Noël + § bail, 8 juin 1644; MC/ET/XIII/39
    - POLLY (Jean) compagnon orfèvre rue de la Vieille monnaie § contrat de mariage entre .. et Catherine ROGER, 12 juin 1644; MC/ET/XIII/39
      contrat de mariage; Polly, Jean
    - ORFÈVRE POLLY Jean § contrat de mariage, 12 juin 1644; MC/ET/XIII/39
    - COLLOMBEL (François) couvreur de maisons § transport par. .. à Anthoine CHARLOT, 16 juin 1644; MC/ET/XIII/39
      Collombel, François
    - COUVREUR DE MAISONS COLOMBEL François § transport, 16 juin 1644; MC/ET/XIII/39
      Colombel, François
    - LE BLOND (Antoine) marchand orfèvre rue Neuve Saint-Louis § Apprentissage chez. .. de Noël MASSON fils de feu Etienne MASSON marchand orfèvre pour 6 ans moyennant 200 l., 29 juin 1644; MC/ET/XIII/39
      contrat d'apprentissage; Le Blond, Antoine
    - ORFÈVRE MASSON Etienne § apprentissage, 29 juin 1644; MC/ET/XIII/39
      contrat d'apprentissage; Masson, Etienne
    - ORFÈVRE LEBLOND Antoine § apprentissage, 29 juin 1644; MC/ET/XIII/39
      contrat d'apprentissage; Leblond,Antoine
    - ORFÈVRE apprentissage § apprentissage, de Noël MASSON, chez Antoine LEBLOND, pour 6 ans moyennant 200 l., 29 juin 1644; MC/ET/XIII/39
      contrat d'apprentissage; Masson, Noël; Leblond, Antoine
  - Minutes. 1644, juillet - décembre, juillet - décembre 1644; MC/ET/XIII/40
    - Quittance par la prieure du couvent de l'Annonciade de Langres à Agnès Mazuel de la somme de 1.500 livres en faveur de la profession d'Adrienne Pocquelin (tante de Molière) en ce couvent., 27 septembre 1626; MC/ET/XIII/40
      Informations complémentaires:
      Mention à la cote 4 des papiers de l'inventaire d'Agnès Mazuel du 3 août 1644
      Voir le complément de la description de l'acte sur l'instrument de recherche numérisé et ressaisi dans son intégralité.
      Madeleine Jurgens et Elisabeth Maxfield-Miller, Cent ans de recherches sur Molière, sur sa famille et sur les comédiens de sa troupe, Paris, Archives nationales, 1963, p. 596 (instrument de recherche imprimé dématérialisé, certaines notices sont plus détaillées dans la version intégrale accessible en ligne par la rubrique 'Autres instruments de recherche', voir contexte dans le Plan d’orientation général - Notaires de Paris, guides thématiques du Minutier).
      Madeleine Jurgens et Elisabeth Maxfield-Miller, Cent ans de recherches sur Molière, sur sa famille et sur les comédiens de sa troupe, Paris, Archives nationales, 1963, IV-860 p.
    - Reconnaissance sous seing privé par laquelle Toussaint Périer déclare qu'Agnès Mazuel a signé pour l'obliger une promesse de 800 livres envers Jean Doublet., 4 novembre 1628; MC/ET/XIII/40
      Mentionnée à la cote 8 des papiers de l'inventaire d'Agnès Mazuel daté du 3 août 1644
      Madeleine Jurgens et Elisabeth Maxfield-Miller, Cent ans de recherches sur Molière, sur sa famille et sur les comédiens de sa troupe, Paris, Archives nationales, 1963, p. 597 (instrument de recherche imprimé dématérialisé, certaines notices sont plus détaillées dans la version intégrale accessible en ligne par la rubrique 'Autres instruments de recherche', voir contexte dans le Plan d’orientation général - Notaires de Paris, guides thématiques du Minutier).
    - Promesse par Agnès Mazuel de verser aux religieuses de l'Annonciade de Langres, dans un délai d'un an, la somme de 1.000 livres pour augmentation de la dot de sa fille, soeur Marie-Alexis., 14 août 1630; MC/ET/XIII/40
      A la suite: 1638, 8 juillet. Quittance de la dite somme.
      Devant Etienne Séjournant, notaire à Langres, analysé à la cote 16 de l'inventaire d'Agnès Mazuel du 6 août 1644, MC/ET/XIII/40.
      Madeleine Jurgens et Elisabeth Maxfield-Miller, Cent ans de recherches sur Molière, sur sa famille et sur les comédiens de sa troupe, Paris, Archives nationales, 1963, p. 599 (instrument de recherche imprimé dématérialisé, certaines notices sont plus détaillées dans la version intégrale accessible en ligne par la rubrique 'Autres instruments de recherche', voir contexte dans le Plan d’orientation général - Notaires de Paris, guides thématiques du Minutier).
    - Compte de tutelle, rendu par Agnès Mazuel à ses enfants, devant Le Laboureur, commissaire au Châtelet., 31 décembre 1636 - 1636; MC/ET/XIII/40
      Original non conservé, mentionné à la cote 14 des papiers de l'inventaire après décès d'Agnès Mazuel (MC/ET/XIII/0040, 3 août 1644).
      Madeleine Jurgens et Elisabeth Maxfield-Miller, Cent ans de recherches sur Molière, sur sa famille et sur les comédiens de sa troupe, Paris, Archives nationales, 1963, p. 605 (instrument de recherche imprimé dématérialisé, certaines notices sont plus détaillées dans la version intégrale accessible en ligne par la rubrique 'Autres instruments de recherche', voir contexte dans le Plan d’orientation général - Notaires de Paris, guides thématiques du Minutier).
    - Constitution par Jean de Quatre, maître peintre et juré mesureur de sel au grenier de Paris, et sa femme, Marguerite Coullon, par François Lépron, maître peintre, et sa femme, Isabelle Lorjon, tous demeurant rue Saint-Martin, paroisse Saint- Merri, à Guillaume Cavellier, juré mesureur de sel, demeurant rue de la Vieille-Cordonnerie, d'une rente de 166 l. 13 s. 4 d., au principal de 3 000 l., garantie par une maison, rue Saint-Martin, acquise le 11 avril 1644 devant d'Orléans et Chalon [cf. supra]. À la suite: - 1651, 29 novembre.- Rachat aux héritiers de Cavellier, d'une rente de 50 l. moyennant 933 l.6 s. 8 d., 6 juillet 1644; MC/ET/XIII/40
      Documents du Minutier central concernant les peintres, sculpteurs et graveurs au XVIIe siècle (1600-1650), par Marie-Antoinette Fleury et Martine Constans, tome II [études XI à XX, 2445 actes], Paris, Archives nationales, 2010, notice n°1863 (instrument de recherche imprimé dématérialisé, certaines notices sont plus détaillées dans la version intégrale accessible en ligne par la rubrique 'Autres instruments de recherche', voir contexte dans le Plan d’orientation général - Notaires de Paris, guides thématiques du Minutier).
    - MARIGNY (Philippe) maître affineur § Titre nouvel par .., 7 juillet 1644; MC/ET/XIII/40
      titre nouvel; Marigny, Philippe
    - AFFINEUR MARIGNY (Philippe) § Titre nouvel, 7 juillet 1644; MC/ET/XIII/40
    - MARIGNY (Philippe) affineur desparteur d'or et d'argent § procuration par .. à son gendre, 8 juillet 1644; MC/ET/XIII/40
      procuration; Marigny, Philippe
    - AFFINEUR - DESPARTEUR d'OR ET d'ARGENT MARIGNY (Philippe) § procuration, 8 juillet 1644; MC/ET/XIII/40
    - HUOT (Claude) imprimeur à Paris § vente par Claude HUOT à Joseph GUERREAU, imprimeur, libraire à Paris, 21 juillet 1644; MC/ET/XIII/40
      acte de vente; Huot, Claude
    - IMPRIMEUR HUOT (Claude) § Vente, 21 juillet 1644; MC/ET/XIII/40
    - IMPRIMEUR-LIBRAIRE GUERREAU (Joseph) § vente, 21 juillet 1644; MC/ET/XIII/40
      acte de vente; Guerreau, Joseph
    - DUMONTET (Claude) marchand mercier rue des Lombards § Testament de Claude DUMONTET, 22 juillet 1644; MC/ET/XIII/40
      testament; Dumontet, Claude
    - LEROYER (Marguerite) § testament de Marguerite LEROYER femme de Jacques de JOMPIERRE b. de Paris, avant veuve d'Estienne GAUMONT marchand chapelier, 26 juillet 1644; MC/ET/XIII/40
      testament; Leroyer, Marguerite
    - CHASTEL (François) gagne denier § contrat de mariage entre François CHASTEL et Claude CAUCHAN veuve de Nicolas BRETEL gagne denier, 28 juillet 1644; MC/ET/XIII/40
      contrat de mariage; Chastel, François
    - LORIOT (Nicolas) marchand de chevaux § contrat de mariage entre Nicolas LORIOT et Geneviève OLUISSANT, 30 juillet 1644; MC/ET/XIII/40
      contrat de mariage; Loriot, Nicolas
    - Inventaire après décès d'Agnès Mazuel., 3 août 1644; MC/ET/XIII/40
      Inventaire des biens d'Agnès Mazuel, veuve de Jean Poquelin, marchand tapissier, bourgeois de Paris, demeurant rue de la Lingerie, à l'Image de la Véronique, dressé à la requête de Jean Pocquelin, tapissier et valet de chambre du roi, demeurant sous les piliers des Halles, Nicolas Pocquelin, concierge de l'hôtel de Liancourt, demeurant rue de Seine, agissant en leurs noms et pour Guillaume Pocquelin, leur frère, de présent à l'armée du roi, de Marin Gamard, maître tailleur d'habits, demeurant rue Perrin Gasselin, tuteur de Laurent et Nicolas, nés de son mariage avec Marie Pocquelin, de Jeanne Pocquelin, veuve de Toussaint Perier, marchand linger, demeurant rue de la Barillerie, et de François Rozon, sergent à verge au Châtelet, demeurant rue Beaubourg, tuteur de François, Agnès et Marie, nés de son mariage avec Agnès Pocquelin, tous lesdits Pocquelin enfants de la défunte.
      9 feuillets. Fol. 1 v°: mobilier, 206 livres;fol. 3 v°: habits, 32 livres; linge, 143 livres; fol. 4 v°: suite du mobilier, 9 livres; bijoux et vaisselle d'argent, 177 livres; fol. 6: titres et papiers.
      Total des biens meubles: 367 livres; dettes actives et passives entre Agnès Mazuel et ses fils et discutées par ceux-ci; immeubles mentionnés: maison à l'Image de la Véronique, rue de la Lingerie, louée 750 livres par an et 2 loges à la foire Saint-Germain louées annuellement 165 livres.
      Madeleine Jurgens et Elisabeth Maxfield-Miller, Cent ans de recherches sur Molière, sur sa famille et sur les comédiens de sa troupe, Paris, Archives nationales, 1963, p. 243, notice n° XXIX (instrument de recherche imprimé dématérialisé, certaines notices sont plus détaillées dans la version intégrale accessible en ligne par la rubrique 'Autres instruments de recherche', voir contexte dans le Plan d’orientation général - Notaires de Paris, guides thématiques du Minutier).
    - BOURSOTTE (René) marchand orfèvre § obligation à. .. par Nicolas TRIGORY vigneron, 10 août 1644; MC/ET/XIII/40
      obligation; Boursotte, René
    - ORFEVRE BOURSETTE René § obligation, 10 août 1644; MC/ET/XIII/40
      obligation; Boursette, René
    - MAÇON MARTIN Pierre § Échange, 10 août 1644; MC/ET/XIII/40
      échange; Martin, Pierre
    - MARTIN (Pierre) maçon § échange, 10 août 1644; MC/ET/XIII/40
    - JALOUX (Noël) + marchand orfèvre § Titre nouvel par Anne HERONDELLE veuve de. .. à Mathieu MOREL, 12 août 1644; MC/ET/XIII/40
      titre nouvel; Jaloux, Noël
    - ORFÈVRE JALOUX Noël + § titre nouvel, 12 août 1644; MC/ET/XIII/40
    - BRODEUR ET ENLUMINEUR GRANJAN (René) § vente, 16 août 1644; MC/ET/XIII/40
      acte de vente; Granjan, René
    - Vente par Pierre de Beaurains, conseiller notaire et secrétaire du roi, demeurant rue Saint-Germain-l'Auxerrois, à René Granjans, brodeur et enlumineur, demeurant rue Mauconseil, d'un terrain en marais de 4 toises de face avec toute sa profondeur sur le grand chemin pavé de la porte nouvelle Saint-Honoré au pont sur l'égout près la chapelle du Roule, vis-à-vis la Ville-l'Évêque, moyennant 25 l. la toise payables: 1 000 l. comptant, le reste après toisé du marais. À la suite: - 1645, 21 février.- Déclaration des parties relative au toisé par Jean-Henri Delafontaine, arpenteur et professeur de sciences mathématiques: pour 42 toises 29 pieds, il vaut 1 069 l. 11 s. 6 d., à 25 l. la toise. Quittance des 69 l. 11 s. 6 d. restant dûs., 16 août 1644; MC/ET/XIII/40
      Documents du Minutier central concernant les peintres, sculpteurs et graveurs au XVIIe siècle (1600-1650), par Marie-Antoinette Fleury et Martine Constans, tome II [études XI à XX, 2445 actes], Paris, Archives nationales, 2010, notice n°942 (instrument de recherche imprimé dématérialisé, certaines notices sont plus détaillées dans la version intégrale accessible en ligne par la rubrique 'Autres instruments de recherche', voir contexte dans le Plan d’orientation général - Notaires de Paris, guides thématiques du Minutier).
    - MENUISIER GROUIN Gilles § vente, 16 août 1644; MC/ET/XIII/40
      acte de vente; Grouin, Gilles
    - GROUIN (Gilles) menuisier rue Bethysy § vente par Pierre de BEAURAINE à. .., 16 août 1644; MC/ET/XIII/40
    - ARMURIER MANSUET (Jean) § Obligation, 19 août 1644; MC/ET/XIII/40